臺灣基隆地方法院民事裁定  
109年度亡字第49號
聲  請  人  田素珍  

上列聲請人聲請宣告許金龍死亡事件，本院裁定如下：
    主  文
宣告許金龍（男、民國00年0月00日生、身分證統一編號：Z0000
00000號、失蹤前住所：基隆市○○區○○路00巷0○0號）於民國一百
零九年十月二十三日下午十二時死亡。
程序費用由許金龍遺產負擔。
    理  由
一、聲請意旨略以：聲請人之配偶即失蹤人許金龍（下稱失蹤人
    ）任職陽明海運股份有限公司「電昌2號輪」擔任船長，於
    民國102年10月23日，在該船行經關島外海時，失蹤人不慎
    落海，迄今生死不明已逾7年，爰依法提起本件聲請，求為
    宣告失蹤人死亡等語。
二、按失蹤人失蹤滿7年後，法院得因利害關係人或檢察官之聲
    請，為死亡之宣告，民法第8條第1項定有明文。又法院准許
    宣告死亡之聲請，應公示催告，家事事件法第156條第1項復
    有明定。而此公示催告應公告之，並應揭示於法院公告處、
    資訊網路及其他適當處所之日；法院認為必要時，並得命登
    載於公報或新聞紙，或用其他方法公告之；其報明期間，自
    前項揭示之日起，應有6個月以上，此觀之家事事件法第156
    條第3項準用同法第130條第4、5項規定即明。查聲請人主張
    之前揭事實，業據其提出受理報案三聯單、受（處）理失蹤
    人口案件登記表、戶籍謄本等件為證，並經證人即電昌2號
    大副王毓中、輪機長鍾清龍於警詢時證述甚詳，復有海洋委
    員會海巡署艦隊分署第三海巡隊109年12月25日艦第三隊字
    第1091302767號函附職務報告、光明海運股份有限公司公司
    報告、臺中市政府警察局清水分局刑案現場勘察報告附卷可
    稽，且失蹤人迄未尋獲，亦有基隆市警察局第三分局109年1
    1月23日基警三分三字第1090312797號函暨函附失蹤人口系
    統--資料報表在卷可參，自堪信聲請人主張失蹤人確於102
    年10月23日失蹤，且已逾法定期間等情為真實，故聲請人聲
    請對失蹤人為死亡之宣告，核與前開條文尚無不合，應予准
    許。又本院已定6個月期間對失蹤人為宣告死亡之公示催告
    ，並於109年12月31日將該公示催告揭示於本院牌示處及登
    載於司法院網站在案，有本院公告在卷可稽，現申報期間屆
    滿6個月，未據失蹤人陳報其生存或知失蹤人生死者陳報其
    所知，亦經本院依職權查明無訛，本院自應依法宣告失蹤人
    死亡。
三、次按宣告死亡之裁定應確定死亡之時，家事事件法第159條
    定有明文。而受死亡宣告者，以判決內所確定死亡之時，推
    定其為死亡；前項死亡之時，應為前條各項所定期間最後日
    終止之時。但有反證者，不在此限，民法第9條亦有明定。
    查失蹤人係於102年10月23日失蹤，計至109年10月23日止失
    蹤屆滿7年，故應推定該日下午12時為其死亡之時，爰依法
    宣告許金龍於109年10月23日下午12時死亡。
四、依家事事件法第154條第3項、第159條第1項，裁定如主文。
中　　華　　民　　國　　110 　年　　7 　　月　　27　　日
                  家事法庭法  官  王美婷
以上正本係照原本作成。
如不服本裁定，應於裁定送達後10日內向本院提出抗告狀，並繳
納抗告費新臺幣1,000元。
本裁定確定後30日內，應至戶政事務所辦理死亡登記。
中　　華　　民　　國　　110 　年　　7 　　月　　27　　日
                          書記官　施鴻均